【裁判字號】    99,訴,844
【裁判日期】    990428
【裁判案由】    毒品危害防制條例
【裁判全文】
臺灣板橋地方法院刑事判決               99年度訴字第844號
公  訴  人  臺灣板橋地方法院檢察署檢察官
被      告  甲○○
上列被告因毒品危害防制條例案件，經檢察官提起公訴（99年度
毒偵字第1011號），於本院準備程序進行中，被告就被訴之事實
為有罪陳述，經告知被告簡式審判程序之旨，並聽取當事人之意
見後，裁定進行簡式審判程序判決如下：
    主  文
甲○○施用第一級毒品，處有期徒刑陸月，如易科罰金，以新臺
幣壹仟元折算壹日；扣案之海洛因貳包（驗餘合計淨重壹點陸捌
公克）沒收銷燬，另扣案之磅秤壹台、分裝袋壹包均沒收。又施
用第二級毒品，處有期徒刑月，如易科罰金，以新臺幣壹仟元
折算壹日，扣案甲基安非他命肆包（驗後合計淨重貳點柒壹肆陸
公克）沒收銷燬，扣案之磅秤壹台沒收。應執行有期徒刑捌月，
如易科罰金，以新臺幣壹仟元折算壹日；扣案之海洛因貳包（驗
餘合計淨重壹點陸捌公克）、甲基安非他命肆包（驗後合計淨重
貳點柒壹肆陸公克）均沒收銷燬，扣案之磅秤壹台、分裝袋壹包
均沒收。
    事  實
一、甲○○前因施用毒品案件，經本院以96年度毒聲字第2760號
    裁定送觀察、勒戒後，認有繼續施用毒品之傾向，復經本院
    以97年度毒聲字第1605號裁定令入戒治處所施以強制戒治，
    於民國98年6 月24日因停止其處分執行出所，並經臺灣板橋
    地方法院檢察署以98年度戒毒偵字第483 號為不起訴處分確
    定。詎其猶不知悔改，竟分別基於施用第一級毒品海洛因（
    以下稱海洛因）及施用第二級毒品甲基安非他命（以下簡稱
    甲基安非他命）之犯意，於99年1 月18日下午某時許，在其
    婆婆位於臺北縣中和市○○路之住處內，以將海洛因摻入香
    菸內點燃吸食及將甲基安非他命放入玻璃球內用火燒烤成煙
    霧後吸取煙氣等方式，先後施海洛因、甲基安非他命各1 次
    。嗣於翌日即99年1 月19日18時20分，在臺北縣三峽鎮○○
    路459 巷11號前為警查獲，並自其身上扣得海洛因2 包（淨
    重合計1.71公克，取樣鑑定後，驗餘合計淨重1.68公克）、
    甲基安非他命4 包（淨重合計2.715 公克，取樣鑑定後，驗
    餘合計淨重2.7146公克）及磅秤1台、分裝袋1包。嗣經警將
    對甲○○採取之尿液送請檢驗結果，發現安非他命類及鴉片
    類均呈陽性反應，而悉上情。
三、案經臺北縣政府警察局土城分局移送臺灣板橋地方法院檢察
    署檢察官偵查起訴。
    理  由
一、按除被告所犯為死刑、無期徒刑、最輕本刑為3 年以上有期
    徒刑之罪或高等法院管轄第一審案件者外，於第一次審判期
    日前之準備程序進行中，被告先就被訴事實為有罪之陳述時
    ，審判長得告知被告簡式審判程序之旨，並聽取當事人、代
    理人、辯護人及輔佐人之意見後，裁定進行簡式審判程序，
    刑事訴訟法第273 條之1 第1 項定有明文。經核本件被告所
    犯係死刑、無期徒刑、最輕本刑為3 年以上有期徒刑以外之
    罪，其於準備程序中就被訴事實為有罪之陳述，經法官告知
    簡式審判程序之旨，並聽取公訴人、被告之意見後，本院爰
    依首揭規定，合議裁定由受命法官獨任進行簡式審判程序，
    合先敘明。
二、上揭事實，業據被告甲○○於本院訊問中坦承不諱，且被告
    為警查獲後所採集之尿液，經送臺灣檢驗科技股份有限公司
    以EIA 酵素免疫分析法初步檢驗，再以GC/MS 氣相層析質譜
    儀法確認檢驗結果，呈現鴉片類（海洛因）、安非他命類（
    甲基安非他命）陽性之反應乙節，有該公司99年2 月4 日編
    號UL/2010/10728 號濫用藥物檢驗報告及毒品案被移送者姓
    名及代碼對照表各1 紙附卷可稽（見偵查卷第12、35頁），
    堪信其自白為真實。又被告前有如事實欄一所載施用毒品之
    觀察、勒戒暨強制戒治執行完畢之前科紀錄，有臺灣高等法
    院被告前案紀錄表附卷可憑，被告於強制戒治執行完畢釋放
    後，五年內再犯本件施用毒品犯行，應依法論科。
三、核被告所為，係犯毒品危害防制條例第10條第1 項、第2項
    之施用第一級毒品罪及施用第二級毒品罪。被告持有第一級
    、第二級毒品之犯行，分別為施用之高度行為所吸收，均不
    另論罪。被告所犯上開二罪名，犯意各別，行為互殊，應予
    分論併罰。爰審酌被告無視於毒品對於自身健康之戕害及國
    家對於杜絕毒品犯罪之禁令，惟考量施用毒品者均具有相當
    程度之生理成癮性及心理依賴性，戒除不易，暨衡以其施用
    毒品之動機、犯罪後坦承犯行之態度、於審理中自述之家庭
    、生活狀況等一切情狀，分別量處如主文所示之刑暨諭知易
    科罰金之折算標準，並定其應執行刑併諭知易科罰金之折算
    標準，以資懲儆。末查，扣案之粉末、碎塊狀各1 包（淨重
    合計1.71公克，取樣鑑定後，驗餘合計淨重1.68公克），確
    含有第一級毒品海洛因成分，另扣案之白色透明結晶3 袋、
    米黃色透明結晶1 袋（淨重合計2.715 公克，取樣鑑定後，
    驗餘合計淨重2.7146公克），則含有第二級毒品甲基安非他
    命之事實，分別有法務部調查局濫用藥物實驗室99年2 月25
    日調科壹字第09923003820 號鑑定書、交通部民用航空局航
    空醫務中心99年2 月3 日航藥鑑字第0990553 號毒品鑑定書
    各1 份存卷可考（附於偵查卷第36、37頁），是該扣案之海
    洛因2 包（驗餘合計淨重1.68公克）、甲基安非他命4 袋（
    驗餘合計淨重2.7146公克），均屬違禁物，應依毒品危害防
    制條例第18條第1 項前段之規定，諭知沒收銷燬（至包裝上
    開毒品之外包裝袋共計6 只，因與毒品於物理外觀上附合而
    難予析離，且如強予析離至完全無殘渣留存，將耗費相當之
    時間、人力與經費，於經濟上顯無實益，依社會一般通念，
    堪認該包裝袋已與查獲之毒品結合成為一體而無從強加析離
    ，是上開毒品既屬毒品危害防制條例18條第1 項前段所規定
    之違禁物，其外包裝袋亦應併予沒收銷燬之，附此敘明）。
    另扣案磅秤1台乃被告用以秤重兩種毒品使用，分裝袋1包則
    用於包裝海洛因，兩者均為被告所有之事實，已據被告在本
    院供承在卷，均應依刑法第38條第1項第2款規定宣告沒收。
據上論斷，應依刑事訴訟法第273 條之1 第1 項、第299 條第1
項前段，毒品危害防制條例第10條第1 項、第2 項、第18條第1
項前段，刑法第11條前段、第41條第1 項、第8 項、第51條第5
款、第38條第1 項第2 款，判決如主文。
本案經檢察官鄭淑壬到庭執行職務。
中    華    民    國    99    年    4     月    28    日
                  刑事第二十庭  法  官  邱景芬
以上正本證明與原本無異。
如不服本判決應於收受判決後10日內向本院提出上訴書狀，並
應敘述具體理由。其未敘述上訴理由者，應於上訴期間屆滿後
20日內向本院補提理由書（均須按他造當事人之人數附繕本）
「切勿逕送上級法院」。
                                書記官  周百川
中    華    民    國    99    年    4     月    28    日
附錄本案論罪科刑法條全文
毒品危害防制條例第10條
施用第一級毒品者，處 6 月以上 5 年以下有期徒刑。
施用第二級毒品者，處 3 年以下有期徒刑。

司法院資訊處製作；財團法人民間司法改革基金會備份。
